【裁判字號】    97,小上,11
【裁判日期】    970827
【裁判案由】    給付委任報酬
【裁判全文】
臺灣花蓮地方法院民事裁定              97年度小上字第11號
上  訴  人
即被上訴人  甲○○
被 上訴 人
即 上訴 人  乙○○
被上訴人    丙○○
上列當事人間請求給付委任報酬事件，上訴人對於中華民國96年
11月21日本院花蓮簡易庭96年度林小字第38號第一審小額民事判
決提起上訴，本院裁定如下：
    主      文
兩造上訴均駁回。
第二審訴訟費用由兩造各自負擔。
    理      由
一、按對於小額程序之第一審裁判，得上訴於管轄之地方法院；
    對於前項第一審裁判之上訴或抗告，非以其違背法令為理由
    ，不得為之；上訴狀內應記載上訴理由，表明下列各款事項
    ：一原判決所違背之法令及其具體內容，二依訴訟資料可認
    為原判決有違背法令之具體事實；又民事訴訟法第468條及
    第469條第1款至第5款之規定，於小額事件之上訴程序準用
    之，民事訴訟法第436條之24、第436條之25及第436條之32
    第2項分別定有明文。次按當事人依民事訴訟法第468條規定
    以第二審判決有不適用法規或適用法規不當者為上訴理由時
    ，其上訴狀或理由書應有具體之指摘，並揭示該法規之條項
    或其內容，若係成文法以外之法則，應揭示該法則之旨趣，
    倘為司法院之解釋或本院之判例，則應揭示該判解之字號或
    其內容，如依民事訴訟法第469條所列各款事由提起第三審
    上訴者，其上訴狀或理由書，應揭示合於該條款之事實，上
    訴狀或理由書如未依此項方法表明，或其所表明者，顯與上
    開法條規定之情形不相合時，即難認為已對第二審判決之違
    背法令有具體之指摘，其上訴自難認為合法，最高法院71年
    臺上字第314號判例著有明文。
二、經查，
（一）上訴人甲○○部分：
   1、本件上訴人甲○○對本院96年度林小字第38號第一審小
      額民事判決提起上訴，上訴意旨略以：原審既認定上訴人
      確實有依89年11月23日被上訴人所立之委任書為被上訴人
      處理委任事務，竟否認委任書之真正，上訴人可以再提出
      被上訴人於其他文書上之印章印文，證明被上訴人所立委
      任書之真正，因此，本件被上訴人依法應依委任書上約定
      之委任報酬新台幣（下同）6萬元為給付，而非僅給付原
      審認定之3萬元等語。
   2、經查，上訴人甲○○雖主張系爭委任書為真正，然並未具
      體指出原審判決有如何違背法令情事，更未指明原審判決
      所違反之法令條項或其內容以及依訴訟資料有何判決違背
      法令之具體事實，參諸前開說明，自不得謂已合法表明上
      訴理由。次查，原審斟酌調查證據之結果，認定上訴人係
      受被上訴人乙○○、丙○○之委任而為之處理土地補償等
      事務，然上訴人所提出之委任書業經被上訴人否認為真正
      ，上訴人復未能舉證實說，難認委任書為真正，故依一般
      委任關係之收費標準，酌定本件委任報酬等情，其認事用
      法，均已於原審判決中論述甚詳，並因而為上訴人一部勝
      訴之判決，經核尚難認有判決不適用法規或適用不當，或
      有民事訴訟法第469條所列各款事由，依上揭規定及說明
      ，上訴人前開主張於法亦屬不合。從而，上訴人提起本件
      上訴，顯難認為合法，應予駁回。
（二）上訴人乙○○部分：
      又本件上訴人乙○○提起上訴，僅表明：被上訴人甲○○
      曾向訴外人即上訴人之子丙○○借款36萬元，丙○○已於
      96年12月5日將上述借款債權中之57,000元讓與上訴人乙○○，並以存證信函對被上訴人甲○○為讓與通知之意思
      表示，今被上訴人甲○○得對上訴人請求之委任報酬經判
      決僅為27,000元，爰以本上訴理由狀繕本之送達為抵銷之
      意思表示等語，並未針對原審判決有何判決違背法令之情
      形，為具體指摘，依首揭規定及說明，本件上訴亦為不合
      法，應予駁回。
三、結論：本件上訴為不合法，依民事訴訟法第436條之32第1項
    、第2項、第444條第1項前段、第95條、第78條、第436條之
    19，裁定如主文。
中    華    民    國    97    年    8     月    27    日
                        臺灣花蓮地方法院民事庭
                            審判長法官  湯文章
                            法      官  楊碧惠
                            法      官  陳雅敏
上正本証明與原本無異。
本裁定不得抗告。
中    華    民    國    97    年    8     月    28    日
                            法院書記官  邱鴻志


司法院資訊處製作；財團法人民間司法改革基金會備份。
